臺灣高等法院臺中分院刑事裁定　　　　　 96年度抗字第424號
抗　告　人
即　受刑人　甲○○
上列抗告人因聲請撤銷緩刑案件，不服臺灣臺中地方法院中華民
國96年5月7日裁定（96年度撤緩字第83號）提起抗告，本院裁定
如下：
    主  文
抗告駁回。
    理  由
一、本件原審法院檢察署檢察官聲請意旨略稱：抗告人即受刑人
    甲○○因犯過失致死等案件，前經原審法院於民國九十三年
    十二月十四日以以九十三年度交簡字第四四號（九十三年度
    偵字第一二六九五號）判處應執行有期徒刑一年一月，緩刑
    三年，於九十四年一月十七日確定在案（下稱前案）。惟受
    刑人於緩刑期內即九十六年一月十三日復犯違背安全駕駛致
    交通危險罪，經原審法院於九十六年二月十二日以九十六年
    度豐交簡字第一一五號判處有期徒刑六月，如易科罰金，以
    新台幣一千元折算一日，並於九十六年三月二十日確定在案
    。經核本件受刑人於緩刑期間內再犯罪，而前後二罪均為公
    共危險等罪，認前案緩刑之宣告並無法達到改過遷善矯治之
    效，因而聲請將上述緩刑之宣告，予以撤銷。
二、本件抗告意旨略以：抗告人一再犯同等之罪刑，是不可原諒
    ，但之前刑案業已接受應有之懲處，請給予抗告人自新機會
    ，且抗告人尚有父母、子女待養，若入監服刑家境將陷入困
    境云云。
三、按刑法第七十五條之一業於九十四年二月二日增訂公布，並
    自九十五年七月一日施行，與修正前刑法第七十五條規定不
    同。而就新舊法之適用，刑法施行法於九十四年二月二日增
    訂第六條之一，並自九十五年七月一日施行，該條規定：「
    於中華民國九十四年一月七日刑法修正施行前，受緩刑之宣
    告，九十四年一月七日修正刑法施行後，仍在緩刑期內者，
    適用九十四年一月七日修正施行之刑法第七十五條、第七十
    五條之一及第七十六條規定。」基此，本件聲請，自應適用
    修正後刑法第七十五條之一之規定。
四、按「受緩刑之宣告而有下列情形之一，足認原宣告之緩刑難
    收其預期效果，而有執行刑罰之必要者，得撤銷其宣告：二
    緩刑期內因故意犯他罪，而在緩刑期內受得易科罰金之有期
    徒刑、拘役或罰金之宣告確定者」，刑法第七十五條之一第
    一項第二款定有明文。經查，抗告人前開於九十三年因酒後
    駕車並過失致死等案件，經原審法院判刑並宣告緩刑之前，
    即曾因涉犯相同之酒後駕車公共危險案件，而於上開前案緩
    刑宣告後，經臺灣苗栗地方法院於九十四年一月二十七日以
    九十四年度苗交簡字第一○號判處有期徒刑四月，並得易科
    罰金確定，抗告人於九十四年八月二十九日入監執行，於同
    年十二月二十九日執行完畢出監；竟又於前案緩刑期內再於
    九十六年一月十三日犯相同之酒後駕車公共危險案件等情，
    業經本院審核抗告人上述兩案判決正本及臺灣高等法院被告
    前案紀錄表一紙無誤。顯見前案給予緩刑之宣告，對抗告人
    酒後駕車習性之改善並無助益，反變本加厲，罔顧他人與自
    己之性命、安全，一再故犯，宣告之緩刑顯難收預期效果。
    原審因而依刑法施行法第六條之一、刑法第七十五條之一第
    一項第二款等規定，准檢察官之聲請，撤銷抗告人前案緩刑
    之宣告，經核並無不合。抗告意旨所陳其家況各情，並不影
    響本件認應撤銷抗告人緩刑宣告之認定，其抗告無理由，應
    予駁回。
據上論結，應依刑事訴訟法第四百十二條，裁定如主文。
中　　華　　民　　國　　96　　年　　6 　　月　　4 　　日
            刑事第四庭  審判長法　官　洪　耀　宗
                              法　官　陳  欣  安
                              法　官　江　德　千
上列正本證明與原本無異。
不得再抗告
                              書記官　吳　麗　琴
中　　華　　民　　國　　96　　年　　6 　　月　　4 　　日
